【裁判字號】    97,抗,2
【裁判日期】    980828
【裁判案由】    選任臨管理人
【裁判全文】
臺灣高雄地方法院民事裁定                 97年度抗字第2號
再抗告  人  丙○○
代  理  人  吳小燕律師
            嚴宮妙律師
上列再抗告人因與亞克針織股份有限公司間請求選任臨時管理人
事件，對於本院中華民國97年11月11日所為裁定提起再抗告，本
院裁定如下：
  主  文
再抗告駁回。
再抗告程序費用新台幣壹仟元由再抗告人負擔。
  理  由
一、再抗告意旨如下：
  (一)公司臨時管理人之選任，係以保障公司不因董事會不為或不
    能行使職權，抑或全部董事均無法行使職權而有遭受損害之
    虞，為代行董事長及董事會執行公司業務之職權所由設，此
    觀公司法第208 條之1 第1 項自明，故臨時管理人應以「最
    為熟稔公司業務之人」充任始為適法。而亞克針織股份有限
    公司（下稱亞克公司）之實際經營者為甲○○，並非乙○○
    ○，詎原抗告法院未予查明，竟選任乙○○○為亞克公司之
    臨時管理人，自與公司法第208 條之1 立法意旨相違。
  (二)亞克公司實際負責人甲○○，雖因涉及業務侵占亞克公司之
    現金新台幣（下同）2, 200萬元、租金所得400 萬元及海外
    投資款項美金1,658,080 元，而涉犯偽造文書及違反商業會
    計法第71條第1 款、第4 款等罪嫌，業經台灣高雄地方法院
    檢察署檢察官以95年度偵續字第216 號提起公訴，目前於本
    院刑事庭96年度訴字第3157號案件審理中（下稱系爭刑案）
    ，但任何人於有罪判決確定前，均應作無罪推定，詎原抗告
    法院竟以此即認甲○○不適宜擔任亞克公司之臨時管理人，
    而違背「無罪推定原則」。
  (三)乙○○○曾同意與甲○○共同擔任臨時管理人，原抗告法院
    漏未斟酌當事人之意見，而有重大違誤。
  (四)乙○○○固為亞克公司名義上之董事長，但乙○○○對亞克
    公司之經營及業務，未見任何貢獻，原抗告法院就此漏未斟
    酌。
二、按「抗告法院之裁定，以抗告不合法而駁回者，不得再為抗
    告。但得向原法院提出異議。前項異議，準用民事訴訟法第
    484 條第2 項及第3 項之規定。除前二項之情形外，對於抗
    告法院之裁定再為抗告，僅得以其適用法規顯有錯誤為理由
    ，並經原法院之許可者為限。前項許可，以原裁定所涉及之
    法律見解具有原則上重要性者為限。民事訴訟法第436 條之
    3 第3 項、第4 項及第436 條之6 之規定，於第3 項之抗告
    準用之。」，非訟事件法第45條定有明文。
三、經查：
  (一)再抗告意旨固以亞克針織股份有限公司（下稱亞克公司）之
    實際經營者為甲○○，並非乙○○○，詎原抗告法院未予查
    明，竟選任乙○○○為亞克公司之臨時管理人，自與公司法
    第208 條之1 立法意旨相違云云。然查，本件亞克針織股份
    有限公司之前身亞克針織有限公司既係乙○○○向經濟部申
    請設立登記，且乙○○○於該有限公司設立之初即擔任執行
    業務股東，迄至該有限公司變更組織為股份有限公司後，經
    歷多次股東臨時會、董事會，均推選乙○○○擔任董事長，
    未曾例外，而甲○○取得亞克公司股份之時間亦晚於乙○○
    ○，乙○○○所持亞克公司股份又較其他股東為多，堪認乙
    ○○○對於亞克公司之營運狀況應為熟稔，此經原抗告法院
    調取亞克公司之公司案卷暨股東臨時會議事錄、董事會議事
    錄、股東名簿在卷可稽，故原抗告法院以前揭卷內書證，選
    任乙○○○為亞克公司臨時管理人，並無違背公司法第208
    條之1 立法意旨。至再抗告意旨以原抗告法院未予查明甲○
    ○始為亞克公司之實際負責人云云，此屬認定事實當否之問
    題，並無適用法規顯有錯誤之情形。
  (二)再抗告意旨雖以原抗告法院竟以甲○○涉及系爭刑案即認其
    不適宜擔任亞克公司之臨時管理人，而違背「無罪推定原則
    」云云。然查，原抗告法院係以甲○○因涉嫌侵占亞克公司
    資產，目前與亞克公司間處於有利害衝突之訴訟關係，而認
    甲○○不宜擔任亞克公司之臨時管理人，並非認定甲○○確
    有該犯罪事實，自與「無罪推定原則」無涉。
  (三)再抗告意旨又以乙○○○曾同意與甲○○共同擔任臨時管理
    人，原抗告法院漏未斟酌當事人之意見，而有重大違誤云云
    ，然查臨時管理人之選任應以公司或法人之最佳利益為考量
    ，業據原抗告法院予以說明，故原抗告法院未予未斟酌當事
    人之意見，乃證據取捨之問題，並無適用法規顯有錯誤之情
    形。
  (四)再抗告意旨復以乙○○○固為亞克公司名義上之董事長，但
    乙○○○對亞克公司之經營及業務，未見任何貢獻，原抗告
    法院就此漏未斟酌云云，然查乙○○○經營對亞克公司之經
    營及業務，此屬認定事實當否之問題，亦無適用法規顯有錯
    誤之情形。
四、綜上，原裁定均係依公司法第208 條之1 之規定意旨及立法
    理由立論為基礎而適用，又再抗告人並非以原裁定適用法規
    顯有錯誤為理由提起再抗告，參諸前揭規定，再抗告人提起
    再抗告，不應許可，應予駁回。
三、依非訟事件法第45條第5項、第46條、第21條第2項、第24條
    第1項、民事訴訟法第436條之3第3項、第78條，裁定如主文
中    華    民    國    98    年    8     月    28    日
                  民事第一庭  審判長法  官   黃國川
                                    法  官   黃宏欽
                                    法  官   郭瓊徽
上為正本係依原本作成。
如對本裁定抗告須於裁定送達後10日內向本院提出抗告狀，並繳
納裁判費新台幣1,000元。
中    華    民    國    98    年    8     月    28    日
                                    書記官   簡文清

司法院資訊處製作；財團法人民間司法改革基金會備份。
